【裁判字號】    88,訴,2154
【裁判日期】    890115
【裁判案由】    違反電信法
【裁判全文】
臺灣高雄地方法院刑事判決                        八十八年度訴字第二一五四號
    公  訴  人  臺灣高雄地方法院檢察署檢察官
    被      告  ＬＡＩＳ  ＢＥ.
    被       告 ＤＥＬＡ  Ｃ.
右列被告因違反電信法案件，經檢察官提起公訴（八十八年度偵字第一五一三五號）
，本院判決如左：
    主  文
ＬＡＩＳ  ＢＥＮ  ＤＡＯＡＮＩＳ、ＤＥＬＡ  ＣＲＵＺ    ＰＥＴＥＲ  ＦＥＤ
ＥＲＩＣＫ連續行使偽造私文書，足以生損害於他人，ＬＡＩＳ  ＢＥＮ  ＤＡＯＡ
ＮＩＳ處有期徒刑陸月；ＤＥＬＡ  ＣＲＵＺ    ＰＥＴＥＲ  ＦＥＤＥＲＩＣＫ處
有期徒刑月。均緩刑貳年。
    事  實
一、ＬＡＩＳ  ＢＥＮ  ＤＡＯＡＮＩＳ及ＤＥＬＡ  ＣＲＵＺ    ＰＥＴＥＲ  Ｆ
    ＥＤＥＲＩＣＫ二人均係受僱於高雄縣岡山鎮○○○路二號「慧鋼企業股份有限
    公司」之菲律賓籍勞工，ＬＡＩＳ  ＢＥＮ  ＤＡＯＡＮＩＳ明知其朋友ＭＩＫ
    Ｅ  Ｔ．ＬＡＴＩＧＯ（另結）所交給之0000000000號行動電話，係盜拷自他人
    （外籍人士ＥＤＨＩＶＡＴ）向中華電信股份有限公司（下稱中華電信公司）合
    法租用行動電話之序號及內碼，竟與其同事ＤＥＬＡ  ＣＲＵＺ    ＰＥＴＥＲ
      ＦＥＤＥＲＩＣＫ二人，均基意圖為自己不法利益之概括犯意，ＬＡＩＳ  Ｂ
    ＥＮ  ＤＡＯＡＮＩＳ自八十八年四月十五日起約二個月期間，ＤＥＬＡ  ＣＲ
    ＵＺ  ＰＥＴＥＲＦＥＤＥＲＩＣＫ則使用約三、四次，連續撥打該盜拷之行動
    電話均與菲律賓家人通信，其方式為藉由該盜拷行動電話發出無線電波，傳送盜
    拷之行動電話序號及內碼，經中華電信公司比對訊號無訛後，誤認係該內碼之合
    法使用人所撥用，而提供通信服務，並將通話費用計入租用人之帳目，因而獲得
    免費使用無線電話通信之財產上不法利益，同時導致他人之行動電話通話費虛增
    ，足以生損害於他人及中華電信公司關於電信管理之正確性。嗣經電信警察隊據
    報於八十八年六月十四日二十三時許，在上開公司宿舍查獲該行動電話，始悉上
    情。
二、案經高雄縣警察局岡山分局移送臺灣高雄地方法院檢察署檢察官偵查起訴。
    理  由
一、右開犯罪事實，業據被告ＬＡＩＳ  ＢＥＮ  ＤＡＯＡＮＩＳ、ＤＥＬＡ  ＣＲ
    ＵＺ  ＰＥＴＥＲ  ＦＥＤＥＲＩＣＫ二人迭次直承不諱，二人所述情大致相符
    ，復有遭盜拷之行動電話通聯紀錄附卷可按。事證明確，被告二人之右揭犯行，
    均堪認定。
二、查被告等行為後，電信法已於八十八年十一月三日修正公布，並自同年月五日生
    效，其中第五十六條第一項之法定刑由五年以下有期徒刑、拘役或科或併科新臺
    幣十五萬元以下罰金，修正為五年以下有期徒刑，得併科新臺幣一百五十萬元以
    下罰金，新舊法比較結果，以舊法有利於被告，依刑法第二條第一項但書規定，
    應適用舊法處斷。又行動電話手機之電子序號及內碼等，係製造廠商及行動通信
    業者方有權製作，將之輸錄於行動電話手機之電腦電磁紀錄內，供行動電話通信
    業者之電腦網路交換控制中心比對查核，以決定是否准許該手機使用者通信之用
    ，合於永續狀態中表示一定用意證明之刑法文書概念，自屬刑法第二百二十條第
    二項、第二百十條之準私文書。被告盜用偽造序號、內碼之行動電話，致電信業
    者誤認其為合法之使用人而提供通信服務，足以生損害電信業者對於電信管理之
    正確性及原租用人。核被告所為，係犯刑法第二百十六條、第二百二十條第二項
    、第二百十條之行使偽造準私文書罪，及修正前電信法第五十六條第一項之盜用
    他人電信設備罪罪。其等先後多次犯行，時間緊接，手法相同，所犯係構成要件
    相同之罪，顯均係基於概括犯意反覆為之，應各依連續犯之規定論以一罪。又被
    告以一盜打行動電話之行為，同時觸犯構成要件不相同之罪名，為想像競合犯，
    應從一重之行使偽造準私文書罪論處（最高法院八十八年度第一次刑事庭會議決
    議參照）。又公訴人雖僅就違反電信法之犯行提起公訴，然檢察官就犯罪事實一
    部起訴者，其效力及於全部，本件被告行使偽造準私文書部分之犯罪事實，與前
    揭論罪科刑之違反電信法部分，有想像競合犯之關係，本院自應就屬裁判上一罪
    關係之行使偽造準私文書部分，一併加以裁判。審酌被告二人均為外籍人士，身
    處異鄉工作所得有限，而以此方式與家人連絡，情節尚非嚴重，且犯後均坦承犯
    行，並各所使用之期間不同等等一切情狀，爰量各處如主文所示之刑。未查，查
    被告二人，素行良好，前未曾犯罪受有期徒刑以上刑之宣告，有本院前科紀錄表
    在卷可稽，其經本次起訴並到庭接受審判後應知警惕，當無再犯之虞，本院因認
    對被告所處之刑，以暫不執行為適當，爰併予宣告緩刑二年，以啟自新。
三、至本案其餘被告  ＡＮＴＯＮＩＯＲＩＴＣＨＥ  ＡＮＤＲＥＳ、ＭＩＫＥ  Ｔ
    ．ＬＡＴＩＧＯ、ＴＡＮＧＵＮＡＮ  ＭＥＬＶＷ  ＤＥＮＡ、ＤＥＭＯＴ  Ｌ
    ＩＭ  ＤＥＮＯＣ、ＢＵＮＧＡＮＤＡＧＡＴ  ＡＲＣＨＩＥ  ＳＩＥＮＥＳ、
    ＴＡＢＵＮＡＲ  ＭＡＲＩＯ  ＭＩＣＵ及ＣＡＣＨＥＲＯ  ＲＥＮＡＮＴＥ
    ＬＡＲＯＳＡ等七人，因均已返回菲律賓，當另請外交部轉囑託駐外單位送達，
    再行審結。
據上論斷，應依刑事訴訟法第二百九十九條第一項前段，修正前電信法第五十六條第
一項，刑法第二條第一項但書、第十一條前段、第五十六條、第二百十六條、第二百
二十條第二項、第二百十條、第五十五條、第七十四條第一款，判決如主文。
中    華    民    國     八十九     年      一      月        十五      日
                                  臺灣高雄地方法院刑事第七庭
                                      法  官  藍  家  慶
右正本證明與原本無異。
如不服本判決，應於判決送達後十日內，向本院提出上訴狀。
                                      書記官  許  雅  惠
中    華    民    國     八十九     年      一      月        十五      日
附錄本案犯罪科刑法條：
電信法第五十六條第一項：
意圖為自己或第三人不法之利益，以有線、無線或其它電磁方式，盜接或盜用他人電
信設備通信者，處五年以下有期徒刑、拘役或併科新臺幣十五萬元以下罰金。
刑法第二百十六條：
行使第二百十條至第二百十五條之文書者，依偽造、變造文書或登載不實事項或使登
載不實事項之規定處斷。
刑法第二百二十條第二項：
錄音、錄影或電磁紀錄，藉機器或電腦之處理所顯示之聲音、影像或符號，足以為表
示其用意之證明者，亦同。
刑法第二百十條：
偽造、變造私文書，足以生損害於公眾或他人者，處五年以下有期徒刑。


司法院資訊處製作；財團法人民間司法改革基金會備份。
